臺灣高等法院刑事裁定
110年度聲字第3088號
聲  請  人  臺灣高等檢察署檢察官
受  刑  人  范克強



上列聲請人因受刑人數罪併罰有二裁判以上，聲請定其應執行之
刑（聲請案號：110年度執聲字第1315號），本院裁定如下：
    主  文
范克強犯如附表所示各罪所處之刑，應執行有期徒刑肆年陸月。
    理  由
一、聲請意旨略以：受刑人范克強因詐欺等數罪，先後經判決確
    定如附表所示（檢察官聲請書之記載誤繕部分，均經本院更
    正如本裁定之附表），應依刑法第53條、第51條第5款規定
    ，定其應執行之刑，爰依刑事訴訟法第477條第1項聲請裁定
    等語。
二、經查：受刑人犯如附表所示各罪，先後經法院分別判處如附
    表所示之刑，均經確定在案，有受刑人之前案紀錄表、如附
    表所示各該刑事裁判可參。檢察官聲請定其應執行之刑，於
    法有據。審酌受刑人所犯如附表編號1至13所示之三人以上
    共同詐欺取財共13罪，雖均屬侵害財產法益之罪，犯罪性質
    相同，但被害人各異，各罪仍具獨立性，且其一再從事詐欺
    犯罪，呈現之犯罪惡性高，自應酌定較高之執行刑，始足以
    發揮刑罰嚇阻犯罪之功能及達矯治教化之必要程度；參以編
    號1至11所示11罪及編號12、13所示2罪，各曾經定刑有期徒
    刑3年3月及1年5月所形成之內部界限，兼衡受刑人現年40餘
    歲之日後更生等總體評價，乃酌定其應執行之刑如主文所示
    。至於如附表編號1至13所示確定判決所宣告之沒收部分，
    均併予執行，附此敘明。
三、據上論斷，應依刑事訴訟法第477條第1項，刑法第51條第5
    款、第53條，裁定如主文。
中    華    民    國   110    年     8    月    4     日
                刑事第二十二庭  審判長法  官  洪于智
                                      法  官  汪怡君
                                      法  官  陳銘壎
以上正本證明與原本無異。
如不服本裁定，應於收受送達後五日內向本院提出抗告狀。
                                      書記官  吳思葦
中    華    民    國   110    年     8    月    4     日
附表：受刑人范克強定應執行刑案件一覽表
編            號  1 2 罪            名  三人以上共同詐欺取財 三人以上共同詐欺取財 宣     告     刑  有期徒刑1年3月 有期徒刑1年5月 犯罪日期（民國）  107年6月21日 107年6月21日 偵查機關及案號  臺灣臺北地方檢察署107年度偵字第15873、16589、19415、20861、21634、21999、22901、23356號、臺灣新北地方檢察署107年度偵字第29792號 臺灣臺北地方檢察署107年度偵字第15873、16589、19415、20861、21634、21999、22901、23356號、臺灣新北地方檢察署107年度偵字第29792號 最  後  事實審 法    院 臺灣高等法院 臺灣高等法院  案    號 108年度原上訴字第128號 108年度原上訴字第128號  判決日期 109年2月6日 109年2月6日 確  定    判  決 法    院 臺灣高等法院 臺灣高等法院  案    號 108年度原上訴字第128號 108年度原上訴字第128號  判    決 確定日期 109年4月30日 109年4月30日 備            註  1.受刑人對於本院上開判決不服上訴後，經最高法院於109年4月30日以109年度台上字第1912號判決為程序駁回。 2.臺北地檢署109年度執字第3070號（基隆地檢署109年度執助字第319號）。 3.編號1至11之罪刑，曾經本院以上開判決合併定刑有期徒刑3年3月。 1.受刑人對於本院上開判決不服上訴後，經最高法院於109年4月30日以109年度台上字第1912號判決為程序駁回。 2.臺北地檢署109年度執字第3070號（基隆地檢署109年度執助字第319號）。 3.編號1至11之罪刑，曾經本院以上開判決合併定刑有期徒刑3年3月。 

編            號  3 4 罪            名  三人以上共同詐欺取財 三人以上共同詐欺取財 宣     告     刑  有期徒刑1年8月 有期徒刑1年2月 犯罪日期（民國）  107年6月22日 107年6月25日 偵查機關及案號  臺灣臺北地方檢察署107年度偵字第15873、16589、19415、20861、21634、21999、22901、23356號、臺灣新北地方檢察署107年度偵字第29792號 臺灣臺北地方檢察署107年度偵字第15873、16589、19415、20861、21634、21999、22901、23356號、臺灣新北地方檢察署107年度偵字第29792號 最  後  事實審 法    院 臺灣高等法院 臺灣高等法院  案    號 108年度原上訴字第128號 108年度原上訴字第128號  判決日期 109年2月6日 109年2月6日 確  定    判  決 法    院 臺灣高等法院 臺灣高等法院  案    號 108年度原上訴字第128號 108年度原上訴字第128號  判    決 確定日期 109年4月30日 109年4月30日 備            註  1.受刑人對於本院上開判決不服上訴後，經最高法院於109年4月30日以109年度台上字第1912號判決為程序駁回。 2.臺北地檢署109年度執字第3070號（基隆地檢署109年度執助字第319號）。 3.編號1至11之罪刑，曾經本院以上開判決合併定刑有期徒刑3年3月。 1.受刑人對於本院上開判決不服上訴後，經最高法院於109年4月30日以109年度台上字第1912號判決為程序駁回。 2.臺北地檢署109年度執字第3070號（基隆地檢署109年度執助字第319號）。 3.編號1至11之罪刑，曾經本院以上開判決合併定刑有期徒刑3年3月。 

編            號  5 6 罪            名  三人以上共同詐欺取財 三人以上共同詐欺取財 宣     告     刑  有期徒刑1年2月 有期徒刑1年9月 犯罪日期（民國）  107年6月21日 107年6月20日至107年6月21日 偵查機關及案號  臺灣臺北地方檢察署107年度偵字第15873、16589、19415、20861、21634、21999、22901、23356號、臺灣新北地方檢察署107年度偵字第29792號 臺灣臺北地方檢察署107年度偵字第15873、16589、19415、20861、21634、21999、22901、23356號、臺灣新北地方檢察署107年度偵字第29792號 最  後  事實審 法    院 臺灣高等法院 臺灣高等法院  案    號 108年度原上訴字第128號 108年度原上訴字第128號  判決日期 109年2月6日 109年2月6日 確  定    判  決 法    院 臺灣高等法院 臺灣高等法院  案    號 108年度原上訴字第128號 108年度原上訴字第128號  判    決 確定日期 109年4月30日 109年4月30日 備            註  1.受刑人對於本院上開判決不服上訴後，經最高法院於109年4月30日以109年度台上字第1912號判決為程序駁回。 2.臺北地檢署109年度執字第3070號（基隆地檢署109年度執助字第319號）。 3.編號1至11之罪刑，曾經本院以上開判決合併定刑有期徒刑3年3月。 1.受刑人對於本院上開判決不服上訴後，經最高法院於109年4月30日以109年度台上字第1912號判決為程序駁回。 2.臺北地檢署109年度執字第3070號（基隆地檢署109年度執助字第319號）。 3.編號1至11之罪刑，曾經本院以上開判決合併定刑有期徒刑3年3月。 

編            號  7 8 罪            名  三人以上共同詐欺取財 三人以上共同詐欺取財 宣     告     刑  有期徒刑1年2月 有期徒刑1年3月 犯罪日期（民國）  107年6月22日 107年6月22日 偵查機關及案號  臺灣臺北地方檢察署107年度偵字第15873、16589、19415、20861、21634、21999、22901、23356號、臺灣新北地方檢察署107年度偵字第29792號 臺灣臺北地方檢察署107年度偵字第15873、16589、19415、20861、21634、21999、22901、23356號、臺灣新北地方檢察署107年度偵字第29792號 最  後  事實審 法    院 臺灣高等法院 臺灣高等法院  案    號 108年度原上訴字第128號 108年度原上訴字第128號  判決日期 109年2月6日 109年2月6日 確  定    判  決 法    院 臺灣高等法院 臺灣高等法院  案    號 108年度原上訴字第128號 108年度原上訴字第128號  判    決 確定日期 109年4月30日 109年4月30日 備            註  1.受刑人對於本院上開判決不服上訴後，經最高法院於109年4月30日以109年度台上字第1912號判決為程序駁回。 2.臺北地檢署109年度執字第3070號（基隆地檢署109年度執助字第319號）。 3.編號1至11之罪刑，曾經本院以上開判決合併定刑有期徒刑3年3月。 1.受刑人對於本院上開判決不服上訴後，經最高法院於109年4月30日以109年度台上字第1912號判決為程序駁回。 2.臺北地檢署109年度執字第3070號（基隆地檢署109年度執助字第319號）。 3.編號1至11之罪刑，曾經本院以上開判決合併定刑有期徒刑3年3月。 

編            號  9 10 罪            名  三人以上共同詐欺取財 三人以上共同詐欺取財 宣     告     刑  有期徒刑1年8月 有期徒刑1年10月 犯罪日期（民國）  107年6月14日 107年6月14日 偵查機關及案號  臺灣臺北地方檢察署107年度偵字第15873、16589、19415、20861、21634、21999、22901、23356號、臺灣新北地方檢察署107年度偵字第29792號 臺灣臺北地方檢察署107年度偵字第15873、16589、19415、20861、21634、21999、22901、23356號、臺灣新北地方檢察署107年度偵字第29792號 最  後  事實審 法    院 臺灣高等法院 臺灣高等法院  案    號 108年度原上訴字第128號 108年度原上訴字第128號  判決日期 109年2月6日 109年2月6日 確  定    判  決 法    院 臺灣高等法院 臺灣高等法院  案    號 108年度原上訴字第128號 108年度原上訴字第128號  判    決 確定日期 109年4月30日 109年4月30日 備            註  1.受刑人對於本院上開判決不服上訴後，經最高法院於109年4月30日以109年度台上字第1912號判決為程序駁回。 2.臺北地檢署109年度執字第3070號（基隆地檢署109年度執助字第319號）。 3.編號1至11之罪刑，曾經本院以上開判決合併定刑有期徒刑3年3月。 1.受刑人對於本院上開判決不服上訴後，經最高法院於109年4月30日以109年度台上字第1912號判決為程序駁回。 2.臺北地檢署109年度執字第3070號（基隆地檢署109年度執助字第319號）。 3.編號1至11之罪刑，曾經本院以上開判決合併定刑有期徒刑3年3月。 

編            號  11 12 罪            名  三人以上共同詐欺取財 三人以上共同詐欺取財 宣     告     刑  有期徒刑1年4月 有期徒刑1年 犯罪日期（民國）  107年6月21日 107年6月7日 偵查機關及案號  臺灣臺北地方檢察署107年度偵字第15873、16589、19415、20861、21634、21999、22901、23356號、臺灣新北地方檢察署107年度偵字第29792號 臺灣新北地方檢察署108年度偵字第37174號 最  後  事實審 法    院 臺灣高等法院 臺灣高等法院  案    號 108年度原上訴字第128號 109年度原上訴字第170號  判決日期 109年2月6日 110年4月1日 確  定    判  決 法    院 臺灣高等法院 臺灣高等法院  案    號 108年度原上訴字第128號 109年度原上訴字第170號  判    決 確定日期 109年4月30日 110年5月6日 備            註  1.受刑人對於本院上開判決不服上訴後，經最高法院於109年4月30日以109年度台上字第1912號判決為程序駁回。 2.臺北地檢署109年度執字第3070號（基隆地檢署109年度執助字第319號）。 3.編號1至11之罪刑，曾經本院以上開判決合併定刑有期徒刑3年3月。 1.新北地檢署110年度執字第5647號。 2.編號12至13之罪刑，曾經本院以上開判決合併定刑有期徒刑1年5月。 

編            號  13 （以下空白） 罪            名  三人以上共同詐欺取財  宣     告     刑  有期徒刑1年4月  犯罪日期（民國）  107年6月11日  偵查機關及案號  臺灣新北地方檢察署108年度偵字第37174號  最  後  事實審 法    院 臺灣高等法院   案    號 109年度原上訴字第170號   判決日期 110年4月1日  確  定    判  決 法    院 臺灣高等法院   案    號 109年度原上訴字第170號   判    決 確定日期 110年5月6日  備            註  1.新北地檢署110年度執字第5647號。 2.編號12至13之罪刑，曾經本院以上開判決合併定刑有期徒刑1年5月。